Minutes et répertoires du notaire Pierre AVELINE, 22 avril 1687 - 5 décembre 1719 (étude XXXVIII)
Archives nationales
- Minutes de Pierre AVELINE, janvier 1689 - 1719; MC/ET/XXXVIII/9 - MC/ET/XXXVIII/197
  - Minutes. 1715, avril, avril 1715; MC/ET/XXXVIII/139
    - Contrat de mise en apprentissage, pour 5 ans, entre Thomas Masson, maître potier d'étain, et Jean Christophe Cau, maître peintre et ordinaire de Monsieur le Prince, au profit de Nicolas François Masson, âgé de 15 ans, fils de Thomas, logé, nourri et blanchi par son maître, sans deniers débours
      contrat d'apprentissage; Cau, Jean Christophe; Masson, Nicolas François; Masson, Thomas; peintre
    - Apprentissage concernant Jean Christophe Cau, maître peintre, officier et peintre ordinaire de Monsieur le Prince, faubourg Saint-Jacques., 9 avril 1715; MC/ET/XXXVIII/139
      contrat d'apprentissage; Saint-Jacques (faubourg); Cau, Jean Christophe; peintre
    - Contrat de mise en apprentissage, pour 5 ans, entre Marguerite Houet, veuve de Joseph Ducoudray, officier du duc de Berwick, et Pierre Bethon, maître peintre, au profit de François Ducoudray, âgé de 14 ans, fils de Joseph, logé et nourri par son maître, moyennant 200 livres (approuvé par les jurés en charge)., 10 avril 1715; MC/ET/XXXVIII/139
      contrat d'apprentissage; Berwick, Jacques Fitz-James (1670-1734, duc de); Bethon, Pierre; Ducoudray, François; Ducoudray, Joseph; Houet, Marguerite; intendant particulier (Ancien Régime); peintre
    - Bethon (Pierre) maître peintre rue Saint-Antoine § apprentissage, 10 avril 1715; MC/ET/XXXVIII/139
      contrat d'apprentissage; Bethon, Pierre
    - Contrat de mise en apprentissage, pour 5 ans, entre Marie Moisan, veuve de Guillaume Macret, officier de cuisine, et Jean Paviot, maître peintre, au profit de Jules Macret, âgé de 15 ans, fils de Guillaume, logé, nourri et blanchi par son maître, moyennant 200 livres (approuvé par les jurés en charge)., 16 avril 1715; MC/ET/XXXVIII/139
      contrat d'apprentissage; Macret, Guillaume; Macret, Jules; Moisan, Marie; Paviot, Jean; cuisinier; peintre
    - Paviot (Jean), maître peintre, rue des Gravilliers § apprentissage, 16 avril 1715; MC/ET/XXXVIII/139
      contrat d'apprentissage; Paviot, Jean
    - Bourdet (Nicolas) menuisier; rue Transnonnain § Vente, 20 avril 1715; MC/ET/XXXVIII/139
      acte de vente; Bourdet, Nicolas
    - Contrat de mise en apprentissage, pour 5 ans, entre Pierre Herbet, sellier, et Bonaventure Barroy, maître sculpteur, au profit de Pierre Nicolas Herbet, âgé de 15 ans, fils de Pierre, logé, nourri et blanchi par son maître, moyennant 100 livres (approuvé par les jurés en charge)., 23 avril 1715; MC/ET/XXXVIII/139
      contrat d'apprentissage; Barroy, Bonaventure; Herbet, Pierre; Herbet, Pierre Nicolas; sculpteur; sellier
    - Barroy (Bonaventure) maître sculpteur rue des Vertus § apprentissage, 23 avril 1715; MC/ET/XXXVIII/139
      contrat d'apprentissage; Barroy, Bonaventure
    - Janot (Pierre) architecte rue Jean de l'Espine § Mariage de .., 25 avril 1715; MC/ET/XXXVIII/139
      contrat de mariage; Janot, Pierre
    - Janot (Louis) maître maçon à Paris § Mariage du fils de feu .., 25 avril 1715; MC/ET/XXXVIII/139
      contrat de mariage; Janot, Louis
    - Masson (Jean) orfèvre rue Darnetal § Inventaire après décès de la femme de .., 19 août 1715; MC/ET/XXXVIII/139
      inventaire; Masson, Jean
  - Minutes. 1715, mai, mai 1715; MC/ET/XXXVIII/140
    - Contrat de mise en apprentissage, pour 5 ans, entre Pierre Lefèvre, maître charron, et Jean Seigneur, maître peintre et sculpteur, au profit de Jean Lefèvre, âgé de 13 ans, fils de Pierre, logé, nourri les trois dernières années par son maître, sans deniers déboursés., 1er mai 1715; MC/ET/XXXVIII/140
      contrat d'apprentissage; Lefèvre, Jean; Lefèvre, Pierre; Seigneur, Jean; charron; peintre; sculpteur
    - Masson (Jean), marchand orfèvre, rue Darnétal § Mariage de .., 1er mai 1715; MC/ET/XXXVIII/140
      contrat de mariage; Masson, Jean
    - Rivey (Gilles) architecte, entrepreneur de bâtiments rue Geoffroy l'Asnier § Obligation, 4 mai 1715; MC/ET/XXXVIII/140
      obligation; Rivey, Gilles
    - Contrat de mise en apprentissage, pour 6 ans, entre Nicolas Horé, compagnon charpentier, et François Duval, maître peintre, au profit de Pierre Horé, âgé de 13 ans, logé, nourri et blanchi par son maître, sans deniers déboursés., 5 mai 1715; MC/ET/XXXVIII/140
      contrat d'apprentissage; Duval, François; Horé, Nicolas; Horé, Pierre; charpentier; peintre
    - Duval (François), maître peintre, rue Frépillon § Apprentissage, 5 mai 1715; MC/ET/XXXVIII/140
      contrat d'apprentissage; Duval, François
    - Poisson (Jerome) compagnon sculpteur rue Frépillon § bail à .., 6 mai 1715; MC/ET/XXXVIII/140
      bail; Poisson, Jerome
    - Contrat de mise en apprentissage, pour 5 ans, entre Pierre Charles Letourneau, marchand bourgeois de Paris, et Guillaume Gosselin, maître sculpteur, au profit de Charles Guillaume Letourneau, âgé de 15 ans, fils de Pierre Charles, logé, nourri et blanchi par son maître, moyennant 250 livres (approuvé par les jurés)., 7 mai 1715; MC/ET/XXXVIII/140
      contrat d'apprentissage; Gosselin, Guillaume; Letourneau, Charles Guillaume; Letourneau, Pierre Charles; commerçant; sculpteur
    - Gosselin (Guillaume) maître sculpteur rue Montmartre § apprentissage, 7 mai 1715; MC/ET/XXXVIII/140
      contrat d'apprentissage; Gosselin, Guillaume
    - Saillan (Pierre) maître maçon rue Darnétal § désistement d'un marché et devis, 10 mai 1715; MC/ET/XXXVIII/140
      devis; marché; Saillan, Pierre
    - Brosset (Louis Martin) maître doreur rue Planche Mibray § apprentissage, 12 mai 1715; MC/ET/XXXVIII/140
      contrat d'apprentissage; Brosset, Louis Martin
    - doreur (apprentissage) § Contrat pour 5 ans entre Barbe Lefort, veuve de Noël Drouville, gagne denier, et Louis Martin Brosset, maître doreur, au profit de Leon Drouville, âgé de 15 ans, fils de Noël. Logé, nourri et blanchi par son maître Moyennant 100 livres., 12 mai 1715; MC/ET/XXXVIII/140
    - Delaplace (Pierre) Sculpteur § Testament de la veuve de .., 17 mai 1715; MC/ET/XXXVIII/140
      testament; Delaplace, Pierre
    - Contrat de mise en apprentissage, pour 5 ans, entre Elisabeth Devaux, veuve de Gilles Honselin, compagnon paveur, et Isaac Deléan, maître sculpteur et peintre, au profit de Jean-Claude Honselin, âgé de 14 ans, fils de Gilles, logé, nourri et blanchi par son maître qui lui donnera 12 livres de pain, moyennant 120 livres (approuvé par les jurés)., 20 mai 1715; MC/ET/XXXVIII/140
      contrat d'apprentissage; Deléan, Isaac; Devaux, Elisabeth; Honselin, Gilles; Honselin, Jean Claude; paveur-dalleur; peintre; sculpteur
    - Delean (Isaac), maître sculpteur et peintre, rue Bourg l'Abbé § apprentissage, 20 mai 1715; MC/ET/XXXVIII/140
      contrat d'apprentissage; Delean, Isaac
    - Contrat de mise en apprentissage, pour 5 ans, entre Anne Duneufgermain, veuve de François Duneufgermain, et François Leprince, maître sculpteur et marbrier, au profit de Denis Duneufgermain, âgé de 25 ans, fils de François, logé par son maître, nourri et blanchi par sa mère, sans deniers déboursés (approuvé par les jurés en charge)., 27 mai 1715; MC/ET/XXXVIII/140
      contrat d'apprentissage; Duneufgermain, Anne; Duneufgermain, Denis; Duneufgermain, François; Leprince, François; tailleur de pierre; sculpteur
    - Le Prince (François) maître sculpteur et marbrier rue Poissonnière § apprentissage, 27 mai 1715; MC/ET/XXXVIII/140
      contrat d'apprentissage; Le Prince, François
    - Leduc (Pierre) maître fondeur rue du Poirier § transport de rente, 28 mai 1715; MC/ET/XXXVIII/140
      transport de droits; Leduc, Pierre
    - Obligation par Jean-Baptiste CONSTANTINI dit OCTAVE, bourgeois de Paris, rue des Bonnes-Nouvelles., 29 mai 1715; MC/ET/XXXVIII/140
      obligation; Notre-Dame-de-Bonne-Nouvelle (rue); Constantini dit Octave, Jean-Baptiste (1662-1720)
  - Minutes. 1715, juin, juin 1715; MC/ET/XXXVIII/141
    - Contrat de mise en apprentissage, pour 5 ans, entre Martin Hutrel, prêtre, et Toussaint Cadot, maître sculpteur, au profit de Jean-Pierre Hutrel, âgé de 18 ans, neveu de Martin, logé et nourri par son maître, il recevra une chopine de vin par jour, moyennant 800 livres (approuvé par les jurés)., 1er juin 1715; MC/ET/XXXVIII/141
      contrat d'apprentissage; Cadot, Toussaint; Hutrel, Jean Pierre; Hutrel, Martin; prêtre; sculpteur
    - Cadot (Toussaint) maître sculpteur rue Thérèse § apprentissage, 1er juin 1715; MC/ET/XXXVIII/141
      contrat d'apprentissage; Cadot, Toussaint
    - Ferret (Noël) maître maçon, entrepreneur de bâtiments à Paris § Testament de la veuve de .., 1er juin 1715; MC/ET/XXXVIII/141
      testament; Ferret, Noël
    - Hue (Augustin) marchand tapissier rue Saint Martin § Mariage de .., 2 juin 1715; MC/ET/XXXVIII/141
      contrat de mariage; Hue, Augustin
    - Contrat de mise en apprentissage, pour 5 ans, entre Louis Domar, majeur, et François Mequignon, maître sculpteur et marbrier, l'apprenti se nourrira et se blanchira, le maître lui payera les deux premières années: 20 livres par mois, les trois autres: 25 livres (approuvé par jurés)., 3 juin 1715; MC/ET/XXXVIII/141
      contrat d'apprentissage; Domar, Louis; Mequignon, François; tailleur de pierre; sculpteur
    - Mequignon (François) maître marbrier et sculpteur rue de Cléry § apprentissage, 3 juin 1715; MC/ET/XXXVIII/141
      contrat d'apprentissage; Mequignon, François
    - Chaumex (Oradoux) maçon limousin rue de Seine § désistement, 6 juin 1715; MC/ET/XXXVIII/141
      Chaumex, Oradoux
    - Contrat de mise en apprentissage, pour 5 ans, entre Gabriel Allegrain, bourgeois de Paris, et François Roettiers, maître peintre, professeur de l'Académie Saint-Luc, au profit de Charles Laurent Grandcerf, âgé de 18 ans, logé, nourri et blanchi par son maître, moyennant 550 livres., 10 juin 1715; MC/ET/XXXVIII/141
      contrat d'apprentissage; Allegrain, Gabriel (1674-1748); Grandcerf, Charles Laurent; Roëttiers, François (1682?-17..); peintre; enseignant
    - Mathelin (Jean), maître menuisier, rue au Maire § Bail, 10 juin 1715; MC/ET/XXXVIII/141
      bail; Mathelin, Jean
    - Apprentissage concernant François Roettiers, maître peintre et professeur à l'académie Saint-Luc, rue Neuve Saint-Médéric., 10 juin 1715; MC/ET/XXXVIII/141
      contrat d'apprentissage; Neuve-Saint-Merri (rue); Roëttiers, François (1682?-17..); peintre; enseignant
    - Contrat de mise en apprentissage, pour 5 ans, entre Guillaume Challié, fils de Gaspard Challié, bourgeois de Paris, et Jacques Pelletier, maître peintre et sculpteur, logé, nourri et blanchi par son maître, moyennant 100 livres., 15 juin 1715; MC/ET/XXXVIII/141
      contrat d'apprentissage; Challié, Gaspard; Challié, Guillaume; Pelletier, Jacques; peintre; sculpteur
    - Pelletier (Jacques), maître peintre et Sculpture, sur le Petit Pont § apprentissage, 15 juin 1715; MC/ET/XXXVIII/141
      contrat d'apprentissage; Pelletier, Jacques
    - Contrat de mise en apprentissage, pour 18 mois, entre Michel Lemaigre de Lizy, sculpteur, et Louis Maloeuvre, maître sculpteur, au profit d'Alexis Lemaigre de Lizy, âgé de 19 ans, frère de Michel, logé, nourri et blanchi par son maître, recevra de lui 10 sous par semaine., 16 juin 1715; MC/ET/XXXVIII/141
      contrat d'apprentissage; Lemaigre de Lizy, Alexis; Lemaigre de Lizy, Michel; Maloeuvre, Louis; sculpteur; sculpteur
    - Contrat de mise en apprentissage, pour 5 ans, entre Michel Frémy, bourgeois de Paris, et Louis Rénier, maître sculpteur et peintre, au profit de Michel Frémy, fils, âgé de 17 ans, logé, nourri et blanchi par son père, moyennant 100 livres (approuvé par les jurés)., 17 juin 1715; MC/ET/XXXVIII/141
      contrat d'apprentissage; Frémy, Michel (fils); Frémy, Michel (père); Rénier, Louis; peintre; sculpteur
    - Renier (Louis) maître sculpteur et peintre rue Saint Roch § apprentissage, 17 juin 1715; MC/ET/XXXVIII/141
      contrat d'apprentissage; Renier, Louis
    - Dubois (Antoine) architecte et maître maçon à Paris § bail par la veuve de .., 17 juin 1715; MC/ET/XXXVIII/141
    - Contrat de mise en apprentissage, pour 5 ans, entre Nicolas Petit, nourrissier, et Louis Dusselier, maître sculpteur et peintre, au profit de Joseph Anne Blanchet, âgé de 15 ans, beau-fils de Nicolas, logé, nourri et blanchi par son maître, moyennant 100 livres (approuvé par les jurés)., 21 juin 1715; MC/ET/XXXVIII/141
      contrat d'apprentissage; Blanchet, Joseph Anne; Dusselier, Louis; Petit, Nicolas; ouvrier agricole; peintre; sculpteur
    - Dusellier (Louis) maître sculpteur et peintre rue du Crucifix § apprentissage, 21 juin 1715; MC/ET/XXXVIII/141
      contrat d'apprentissage; Dusellier, Louis
    - Contrat de mise en apprentissage, pour 5 ans, entre Maurice Cheret, bourgeois de Paris, et Gabriel Couette de La Boissière, maître sculpteur et peintre, au profit de Nicolas Cheret, âgé de 16 ans, fils de Maurice, logé, nourri et blanchi par son maître, moyennant 150 livres., 22 juin 1715; MC/ET/XXXVIII/141
      contrat d'apprentissage; Cheret, Maurice; Cheret, Nicolas; Couette de La Boissière, Gabriel; peintre; sculpteur
    - Couette sieur de La Boissiere (Gabriel) maître sculpteur et peintre académie de Saint-Luc] rue du Roi de Sicile § apprentissage, 22 juin 1715; MC/ET/XXXVIII/141
      contrat d'apprentissage; Couette sieur de La Boissiere, Gabriel
    - Houdot (Denis), orfèvre joaillier, enclos du prieuré de Saint-Martin § Transport de bail, 23 juin 1715; MC/ET/XXXVIII/141
      bail; Houdot, Denis
    - Menet (Antoine), orfèvre joaillier, enclos du prieuré de Saint-Martin § Transport de bail, 23 juin 1715; MC/ET/XXXVIII/141
      Menet, Antoine
    - Sicot (Jean Baptiste) doreur rue Darnétal § Mariage de .., 27 juin 1715; MC/ET/XXXVIII/141
      contrat de mariage; Sicot, Jean Baptiste
    - Tibaud (Luc), menuisier, rue au Maire § Mariage de .., 30 juin 1715; MC/ET/XXXVIII/141
      contrat de mariage; Tibaud, Luc
    - Seigneur (Jean), maître peintre et sculpteur, rue des Gravilliers § apprentissage, 30 juin 1715; MC/ET/XXXVIII/141
  - Minutes. 1715, juillet, juillet 1715; MC/ET/XXXVIII/142
    - Contrat de mise en apprentissage, pour 5 ans, entre Marie Sergent, veuve de Jérôme Noiret, tonnelier, et Hugues Charpentier, maître sculpteur, au profit de François Noiret, âgé de 12 ans, fils de Jérôme, logé, nourri et blanchi par son maître, moyennant 250 livres (approuvé par les jurés)., 1er juillet 1715; MC/ET/XXXVIII/142
      contrat d'apprentissage; Charpentier, Hugues; Noiret, François (1703-17..); Noiret, Jérôme; Sergent, Marie; sculpteur; tonnelier
    - Charpentier (Hugues) maître sculpteur rue du Petit Cours § apprentissage, 1er juillet 1715; MC/ET/XXXVIII/142
      contrat d'apprentissage; Charpentier, Hugues
    - Inventaire après décès de Jeanne Vanvessel, femme de Mathieu Bailly, notaire au Châtelet de Paris, demeurant rue Montmartre., 15 juillet 1715; MC/ET/XXXVIII/142
      Notaires des XVIe-XVIIIe siècles (4153 actes), par Claire Béchu, Catherine Grodecki, Marie-Antoinette Fleury, Madeleine Jurgens, Marie-Françoise Limon-Bonnet, Pierre-Yves Louis, Xenia Pamfilova, Isabelle Pebay, v. 1950, 1986-1994 (fichier papier entièrement dématérialisé; voir contexte dans le Plan d’orientation général - Notaires de Paris, guides thématiques du Minutier).
      inventaire après décès; Montmartre (rue); Bailly, Mathieu; Vanvessel, Jeanne; notaire
    - Mary (Claude), marchand orfèvre, rue au Maire § Transport de bail, 22 juillet 1715; MC/ET/XXXVIII/142
      Mary, Claude
    - Bail à Benoît Quentin, maître de danse, rue Saint-Martin., 23 juillet 1715; MC/ET/XXXVIII/142
      bail; Saint-Martin (rue); Quentin, Benoît; enseignant; danseur
    - Hulot (Philippe) maître sculpteur rue Royale § apprentissage, 23 juillet 1715; MC/ET/XXXVIII/142
      contrat d'apprentissage; Hulot, Philippe
    - Contrat de mise en apprentissage, pour 5 ans, entre François Guillot, cocher, et Philippe Hulot, maître sculpteur, au profit de Jean Guillot, âgé de 17 ans, fils de François, logé, nourri et blanchi par son père, sans deniers déboursés (approuvé par les jurés)., 23 juillet 1715; MC/ET/XXXVIII/142
      contrat d'apprentissage; Guillot, François; Guillot, Jean; Hulot, Philippe; conducteur de véhicules; sculpteur
    - Contrat de mise en apprentissage, pour 5 ans, entre Marguerite Marthe, veuve de Pierre Leolt, maître maçon, et Philippe Hardouin Tirpenne, maître peintre, au profit de Michel Leolt, âgé de 17 ans, fils de Pierre, nourri pendant les trois dernières années par son maître, sa mère le nourrira les deux premières années et le logera et le blanchira pendant 5 ans, sans deniers déboursés., 26 juillet 1715; MC/ET/XXXVIII/142
      contrat d'apprentissage; Hardouin-Tirpenne, Philippe; Leolt, Michel; Leolt, Pierre; Marthe, Marguerite; maçon; peintre
    - Tirpenne (Philippe Hardorin), maître peintre, rue Montmartre § apprentissage, 26 juillet 1715; MC/ET/XXXVIII/142
      contrat d'apprentissage; Tirpenne, Philippe Hardorin
    - Cotin (Nicolas) menuisier fgr Saint Laurent § Mariage de .., 26 juillet 1715; MC/ET/XXXVIII/142
      contrat de mariage; Cotin, Nicolas
    - Bobigny (François) maître maçon, entrepreneur de bâtiments rue Saint Martin § bail à .., 27 juillet 1715; MC/ET/XXXVIII/142
    - Contrat de mise en apprentissage, pour 5 ans, entre Jean Louis Cochois, bourgeois de Paris, et Pierre Bedée, maître peintre, au profit de Pierre Louis Cochois, âgé de 11 ans et demi, fils de Jean Louis, logé, nourri et blanchi par son maître, sans deniers déboursés., 28 juillet 1715; MC/ET/XXXVIII/142
      contrat d'apprentissage; Bedée, Pierre; Cochois, Jean Louis; Cochois, Pierre Louis; peintre
    - Charpentier (François), maître peintre et sculpteur, rue Neuve des Petits-Champs § Apprentissage, 28 juillet 1715; MC/ET/XXXVIII/142
    - Badée (Pierre) maître peintre rue de la Licorne § Apprentissage, 28 juillet 1715; MC/ET/XXXVIII/142
      contrat d'apprentissage; Badée, Pierre
    - Contrat de mise en apprentissage, pour 5 ans, entre Nicolas Lagogue, compagnon charron, et François Charpentier, maître peintre et sculpteur, au profit de Jean-Baptiste Lagogue, âgé de 15 ans, fils de Nicolas, logé, nourri et blanchi par son père, sans deniers déboursés., 28 juillet 1715; MC/ET/XXXVIII/142
      contrat d'apprentissage; Charpentier, François; Lagogue, Jean-Baptiste; Lagogue, Nicolas; charron; peintre; sculpteur
    - Contrat de mise en apprentissage, pour 5 ans, entre Michelle Thomas, veuve de Jean Guignard, rôtisseur, et Simon Collet, maître sculpteur et peintre, au profit d'Antoine Guignard, âgé de 15 ans, fils de Jean, logé et nourri la dernière année par son maître, sans deniers déboursés (approuvé par les jurés)., 29 juillet 1715; MC/ET/XXXVIII/142
      contrat d'apprentissage; Collet, Simon; Guignard, Antoine; Guignard, Jean; Thomas, Michèle; peintre; cuisinier; sculpteur
    - Collet (Simon) maître sculpteur et peintre rue du Temple § apprentissage, 29 juillet 1715; MC/ET/XXXVIII/142
      contrat d'apprentissage; Collet, Simon
    - Hourlier (Pierre) maître Sculpteur rue de la Croix § apprentissage, 29 juillet 1715; MC/ET/XXXVIII/142
      contrat d'apprentissage; Hourlier, Pierre
    - Chiboust (Nicolas) maître fondeur rue Jean Robert § bail, 29 juillet 1715; MC/ET/XXXVIII/142
      bail; Chiboust, Nicolas
    - Contrat de mise en apprentissage, pour 5 ans, entre Philippe Hanneguy, faiseur de moules à boutons, et Pierre Hourlier, maître sculpteur, au profit de Pierre Hanneguy, âgé de 16 ans, fils de Philippe, nourri par son maître les deux premières années seulement, moyennant 40 livres (approuvé par les jurés)., 29 juillet 1715; MC/ET/XXXVIII/142
      contrat d'apprentissage; Hanneguy, Philippe; Hanneguy, Pierre; Hourlier, Pierre; sculpteur
    - Contrat de mise en apprentissage, pour 5 ans, entre Jean Roussel, maître fruitier-oranger, et Pierre Fournier, maître sculpteur, au profit de Jean Philibert Roussel, âgé de 13 ans, fils de Jean, logé, nourri et blanchi par son père, sans deniers déboursés (approuvé par les jurés)., 29 juillet 1715; MC/ET/XXXVIII/142
      contrat d'apprentissage; Fournier, Pierre; Roussel, Jean; Roussel, Jean Philibert; commerçant; sculpteur
    - Leseur (Louis) marchand tapissier rue de Bourbon § Inventaire après décès de la femme de .., 30 juillet 1715; MC/ET/XXXVIII/142
      inventaire; Leseur, Louis
  - Minutes. 1715, août, août 1715; MC/ET/XXXVIII/143
    - Contrat de mise en apprentissage, pour 5 ans, entre Claude Grillard, gagne-denier, et David Dusselier, maître sculpteur, au profit de Denis Grillard, âgé de 15 ans, fils de Claude, logé, nourri et blanchi par son maître, sans deniers déboursés (approuvé par les jurés)., 4 août 1715; MC/ET/XXXVIII/143
      contrat d'apprentissage; Dusselier, David; Grillard, Claude; Grillard, Denis; journalier; sculpteur
    - Dusellié (David) maître sculpteur rue Guisarde § apprentissage, 4 août 1715; MC/ET/XXXVIII/143
      contrat d'apprentissage; Dusellié, David
    - Contrat de mise en apprentissage, pour 5 ans, entre Jeanne Cécile Houdiar, fille majeure, et Claude Capart, maître peintre et doreur, au profit de Laurent Houdiar, âgé de 21 ans, frère de Jeanne Cécile, logé, nourri et blanchi par son maître, moyennant 150 livres., 5 août 1715; MC/ET/XXXVIII/143
      contrat d'apprentissage; Capart, Claude; Houdiar, Jeanne Cécile; Houdiar, Laurent; décorateur; peintre
    - Capart (Claude), maître peintre et doreur, sur le quai Neuf § Apprentissage, 5 août 1715; MC/ET/XXXVIII/143
    - Reconnaissance de marché concernant Gabriel Allegrain, peintre du roi en son académie royale de peinture et sculpture, rue Meslay., 9 août 1715; MC/ET/XXXVIII/143
      reconnaissance; marché; Meslay (rue); Allegrain, Gabriel (1674-1748); peintre
    - Planié (Jean) maître maçon rue Saint-Victor § reconnaissance du marché, 9 août 1715; MC/ET/XXXVIII/143
      reconnaissance; marché; Planié, Jean
    - Contrat de mise en apprentissage, pour 5 ans, entre Jean La Rivière, maître coutelier, et Nicolas Girardin, maître peintre, au profit d'André La Rivière, âgé de 16 ans, fils de Jean, logé et nourri par son maître, moyennant 200 livres., 10 août 1715; MC/ET/XXXVIII/143
      contrat d'apprentissage; Girardin, Nicolas; La Rivière, André; La Rivière, Jean; forgeron; peintre
    - Pingat (Claude) maître sculpteur et peintre rue de Verneuil § apprentissage, 10 août 1715; MC/ET/XXXVIII/143
      contrat d'apprentissage; Pingat, Claude
    - Apprentissage concernant Nicolas Girardin, maître peintre, rue de Taranne., 10 août 1715; MC/ET/XXXVIII/143
      contrat d'apprentissage; Taranne (rue); Girardin, Nicolas; peintre
    - Contrat de mise en apprentissage, pour 5 ans, entre Hugues Thomas Janson, marchand de vins, et Claude Pingat, maître sculpteur et peintre, au profit de Joseph Janson, âgé de 14 ans, fils d'Hugues Thomas, logé, nourri et blanchi par son maître, moyennant 150 livres (approuvé par les jurés)., 10 août 1715; MC/ET/XXXVIII/143
      contrat d'apprentissage; Janson, Hugues Thomas; Janson, Joseph; Pingat, Claude; commerçant; peintre; sculpteur
    - Contrat de mise en apprentissage, pour 5 ans, entre Elisabeth Dannery, veuve de Claude Chasteau, arquebusier, et Charles Soynart, maître peintre, au profit de Jacques Chasteau, âgé de 15 ans, fils de Claude, logé, nourri et blanchi par son maître, moyennant 300 livres., 11 août 1715; MC/ET/XXXVIII/143
      contrat d'apprentissage; Chasteau, Claude; Chasteau, Jacques; Dannery, Elisabeth; Soynart, Charles; militaire; peintre
    - Soynart (Charles), maître peintre, rue de Buci § apprentissage, 11 août 1715; MC/ET/XXXVIII/143
      contrat d'apprentissage; Soynart, Charles
    - Bail concernant Alexandre Benoist, maître peintre et doreur ordinaire des bâtiments du roi, rue au Maire., 12 août 1715; MC/ET/XXXVIII/143
      bail; Maire (rue au); Benoist, Alexandre; décorateur; peintre